# 关于新长期股权投资准则第 14 条的理解

提问人：cheerfullife 时间：2014-03-27 17:26:18
第十四条 投资方因追加投资等原因能够对被投资单位施加重大影响或实施共同控制但不构成控制的，应当按照《企业会计准则第 22号——金融工具确认和计量》确定的原持有的股权投资的公允价值加上新增投资成本之和，作为改按权益法核算的初始投资成本。原持有的股权投资分类为可供出售金融资产的，其公允价值与账面价值之间的差额，以及原计入其他综合收益的累计公允价值变动应当转入改按权益法核算的当期损益。
根据上述处理意见，对于此处也采用“跨越会计处理界限的重大经济事项”原则处理？不再追溯和对综合考虑商誉问题了？

回答人：chenyiwei
按照此处的字面意思是这样的，相当于采用了“跨越会计处理界限”原则。这与现行准则讲解中要求冲回原确认的公允价值变动并对权益法核算进行追溯的规定相比，是一个重大的变化。 预计准则的应用指南中将对衔接办法有进一步的详细说明和举例。

提问人：airbit 时间：2014-06-17 11:06:24
陈版好！
“原计入其他综合收益的累计公允价值变动应当转入改按权益法核算的当期损益。 ” IFRS 也是如此规定？谢谢！

回答人：chenyiwei
IFRS下对此类从不具有重大影响到具有重大影响或共同控制时如何处理的问题没有作出规定，因此并不明确在IFRS下是否一定要作为跨越会计界线进行处理。

提问人：airbit 时间：2014-06-18 17:31:04
谢谢陈版！
IAS28 32.的如下规定是否意味着：投资联合营公司，也可能会产生一笔负商誉？ 负商誉是否作为投资收益列示？A股和H股的披露科目是否有差异？谢谢！
IAS28 32. An investment is accounted for using the equity method from the date on which it becomes an associate or a joint venture. On acquisition of the investment, any difference between the cost of the investment and the entity’s share of the net fair value of the investee’s identifiable assets and liabilities is accounted for as follow:
(b) Any excess of the entity’s share of the net fair value of the investee’s identifiable assets and liabilities over the cost of the investment is included as income in the determination of the entity’s share of the associate or joint venture’s profit or loss in the period in which the investment is acquired.

回答人：chenyiwei
因为IFRS下权益法仅适用于合并报表或经济主体财务报表，不适用于单独财务报表，因此此条规定所导致的损益也仅出现于合并报表或经济主体报表中。具体计入什么科目，在IFRS中没有规定。

提问人：airbit 时间：2014-06-18 17:33:29
陈版好！
IAS 39的这个规定是否可意味着：其他综合收益应转入投资收益？谢谢！
IAS 39. 55(b) A gain or loss on an available-for-sale financial asset shall be recognised in other comprehensive income, except for impairment losses (see paragraphs 67–70) and foreign exchange gains and losses (see Appendix A paragraph AG83), until the financial asset is derecognised. At that time the cumulative gain or loss previously recognised in other comprehensive income shall be reclassified from equity to profit or loss as a reclassification adjustment (see IAS 1 Presentation of Financial Statements (as revised in 2007)).

回答人：chenyiwei
是的，但仅限于金融资产被终止确认时。IFRS并没有明确要求在因取得重大影响或共同控制而从金融资产转为权益法核算时，需把累积的其他综合收益转入损益。

提问人：airbit 时间：2014-06-18 18:58:58
谢谢陈版！
但投资联合营公司也会产生一笔负商誉，还是让我难以理解。

回答人：chenyiwei
权益法下的很多处理与合并报表有相似之处（但不等同）。这一点在IAS 28（ 2011 ）.26中也是承认的。